# 上市公司收款信用期延长

提问人：安好 时间：2018-02-28 17:03:56
请教各位，上市公司销售款收款信用期延长导致收入增加，在信息披露上要如何处理，是否属于需要公告的信息？谢谢

回答人：chenyiwei
该事项应在年报的“管理层讨论与分析”中予以分析说明。审计中应关注：延长的信用期是否可能导致不满足收入确认条件中的“相关的经济利益很可能流入企业”；增加的坏账可能性在应收账款坏账准备的计提中是否予以体现；对收入金额的计量是否考虑折现因素；
等等。